# **ROBERT MARCHINO LÓPEZ**

#### Ingeniero de Sistemas - Desarrollador Web Full-Stack

@ rmarchino@autonoma.edu.pe

**J** +51 972-487-645

Lima - Perú

in robertmarchino/

Portafolio: https://robert-marchino-lopez.netlify.app/

Desarrollador Full-Stack con 3 años de experiencia en diseño, desarrollo e implementación de aplicaciones web. Especializado en Node.js, PHP, Express, JavaScript, TypeScript, React y Vuejs. Capacidad probada para ofrecer soluciones eficientes, trabajar en equipo y resolver problemas. Apasionado por el desarrollo de software y siempre en busca de oportunidades para aprender y crecer profesionalmente.



### **EXPERIENCIA LABORAL**

## FrontEnd Developer

**ARISALE** 

🗎 Agosto 2023 - Hasta la fecha

Surco Lima - Perú

- Implementé la interfaz de usuario utilizando Vue.js y Vuetify, asegurando una experiencia de usuario intuitiva y amigable.
- Utilicé componentes reutilizables de Vuetify para un desarrollo eficiente v coherente
- Implementé Vuex para gestionar datos de manera eficaz y permitir actualizaciones en tiempo real.



#### Desarrollador Full-Stack (Proyecto)

#### **Lutem First Capital**

Diciembre 2021 - Julio 2023

Surco

 Lideré el desarrollo de una aplicación web para gestionar bases de datos y automatizar operaciones de los Traders. Además, diseñé y desarrollé el interfaz del usuario garantizando compatibilidad y apariencia consistente en diversos dispositivos.



## Desarrollador Full-Stack (Proyecto Freelance)

#### DatAnalytics.digital

Marzo 2023 - Julio 2023

SJM, Lima

• Encargado del desarrollo de la página web corporativa para exponer los servicios ofrecidos. Desarrollé APIs RESTful para facilitar la comunicación entre el frontend y el backend. Integré sistemas de autenticación y autorización mediante JWT en la aplicación web.



### **PROYECTO**

#### Tienda en Línea

- Desarrollé una tienda en línea con React y Redux en el frontend, junto con Node.js y Express.js en el backend. Permite a los usuarios ver, filtrar y agregar productos al carrito de compras.
- https://e-comerce-react-redux.netlify.app/

## **TECNOLOGÍAS**

- Lenguajes de programación: HTML5, CSS3, JavaScript y PHP.
- Frameworks y bibliotecas: React, Redux, Vuejs, Nuxt, Node.js y Express.js.
- Bases de datos: PostgreSQL, MySQL, SQL Server y Mongo DB
- ORM: Sequelize-cli
- Patrones de diseño: MVC
- Herramientas de control de versiones: Git, GitHub
- Metodologías ágiles y enfoque en pruebas unitarias
- Diseño y desarrollo responsivo
- Experiencia en integración de API RESTful

## FORMACIÓN ACADÉMICA

Ingeniería de Sistemas e Informática Universidad Autónoma del Perú

Programación Web Full-Stack y Ciencias de Computación

#### **Academio**

ii Ene 2022 - Ago 2023 ♥ Online

### **IDIOMAS**

- Spañol Nativo
- Ingles Básico